臺灣桃園地方法院交通事件裁定　　　　 94年度交聲字第535號
原處分機關　交通部公路總局新竹區監理所中壢監理站
異　議　人　甲○○
即受處分人
上列異議人即受處分人因違反道路交通管理處罰條例事件，對交
通部公路總局新竹區監理所中壢監理站違反道路交通管理事件裁
決書所為處分（原處分案號：民國94年10月7 日壢監裁字第裁53
－Ｄ9Ａ298444號），聲明異議，本院裁定如下：
    主  文
異議駁回。
    理  由
一、原處分意旨略以：異議人即受處分人甲○○因持逾期駕駛執
    照駕駛車牌號碼G8─0362號自用小貨車（下稱上開自小貨車
    ），於民國94年7 月29日下午2 時40分許，行經桃園縣平鎮
    市○○路與環南路口時，肇事致人受傷逃逸，而為桃園縣政
    府警察局交通隊警員舉發：一、駕照逾期（89、06、27），
    二、駕駛車輛肇事致人受輕傷逃逸，並填製桃園縣警察局桃
    警局交字第Ｄ9 Ａ298444號舉發違反道路交通管理事件通知
    單。惟異議人提出申訴陳述不服舉發，逾期未於應到案日期
    （即94年8 月20日）前到案，裁決機關認無理由，即於94年
    10月7 日依道路交通管理處罰條例第22條第1 項第6 款、第
    62條第1 項等規定，裁處異議人罰鍰新臺幣3600元、吊銷駕
    駛執照、終生禁考。
二、聲明異議意旨略以：異議人並非於上揭時、地，駕車肇事之
    人，更無肇事致人受傷而逃逸之情，為此，爰法聲明異議，
    請法院撤銷原處分云云。
三、按道路交通管理處罰條例所規定之吊銷駕照之裁罰，依94年
    2 月5 日公布，自95年2 月5 日起施行之行政罰法第1 條、
    第2 條第4 款之規定，係屬行政罰，而非刑罰。次按行政罰
    法第1 條、第5 條分別規定：「違反行政法上義務而受罰鍰
    、沒入或其他種類行政罰之處罰時，適用本法。但其他法律
    有特別規定者，從其規定」、「行為後法律或自治條例有變
    更者，適用行政機關最初裁處時之法律或自治條例。但裁處
    前之法律或自治條例有利於受處罰者，適用最有利於受處罰
    者之規定」，而道路交通管理處罰條例本身並未設有法律變
    更比較之規定，依該條例所屬之行政罰之性質，自應適用前
    開行政罰法第5 條有關法律變更比較之規定，而該條所規定
    之新舊法比較，係以行為時及行政機關最初裁處時之法律有
    變更為前提。查本件異議人違規之行為時係「94年7 月29日
    」，而原處分機關之裁處時為「94年10月7 日」，參以道路
    交通管理處罰條例第22條、第62條、第67條係於94年12月28
    日修正公布，自「95年7 月1 日」施行，可知異議人上開違
    規行為時及原處分機關裁處時，均係於新法施行前所為，是
    以，本件自無比較新舊法之問題，而應適用原處分機關裁處
    時之法律即95年7 月1 日修正前之道路交通管理處罰條例論
    處，合先敘明。
四、按汽車駕駛人，有持逾期之駕駛執照駕車者，處六百元以上
    一千二百元以下罰鍰，並禁止其駕駛。又汽車駕駛人，駕駛
    汽車肇事致人受傷或死亡，應即採取救護或其他必要措施，
    並向警察機關報告，不得駛離；違者吊扣其駕照三個月至六
    個月；逃逸者吊銷駕駛執照。汽車駕駛人，曾依第62條第1
    項之規定吊銷駕駛執照者，終身不得考領駕駛執照。裁處時
    即修正前道路交通管理處罰條例第22條第1 項第6 款、第62
    條第1 項、第67條第1 項分別定有明文。
五、經查：
（一）本件違規事實係異議人於上揭時、地，持逾期駕駛執照駕
      駛上開自小貨車肇事致人受傷逃逸，而為桃園縣政府警察
      局交通隊警員舉發違反修正前交通管理處罰條例第22條第
      1 項第6 款、第62條第1 項等規定，並填製桃園縣警察局
      桃警局交字第Ｄ9 Ａ298444號舉發違反道路交通管理事件
      通知單（下稱系爭違規通知單）。惟異議人提出申訴陳述
      不服舉發，逾期未於應到案日期（即94年8 月20日）前到
      案，裁決機關認無理由，而於94年10月7 日裁處異議人罰
      鍰新臺幣3600元、吊銷駕駛執照、終生禁考，有系爭違規
      通知單、上開裁決書各1 份附卷可參。
（二）上揭違規事實，業據異議人於本院96年度交訴字第55號案
      件（即異議人因本件違規所涉之肇事遺棄罪案件，下稱相
      關刑事案件）本院訊問時就其前揭肇事逃逸之犯罪事實，
      坦白承認，並經證人即被害人乙○○於本院訊問時證述甚
      詳在卷，且由現場目擊證人盛李欽、梁勝得於相關刑事案
      件警詢、檢察官訊問時證述明確，此外，復有異議人駕駛
      執照（有效日期89、06、27）影本1 紙；被害人乙○○之
      診斷證明書1 紙；道路交通事故調查報告表(一)、(二)、現場
      圖各1 份；車禍現場、車損照片14張；某路人轉交盛李欽
      提交員警載有肇事逃逸者車輛車號、顏色、肇事時間、地
      點之紙條1 張在卷可考。從而，異議人於上揭時、地，持
      逾期之駕駛執照駕車，並駕駛上開自小貨車肇事致人受傷
      逃逸等節，應可認定。
（三）末查，異議人所涉上開肇事逃逸之犯行，業經本院於96年
      6 月25日以96年度簡字第165 號，判處異議人駕駛動力交
      通工具肇事，致人受傷而逃逸，處有期徒刑7 月，緩刑3
      年，並於96年7 月22日確定，有本院上開刑事判決、本院
      辮理刑事案件電話記錄查詢表各1 份附卷可參，且經本院
      調閱相關刑事案件卷宗查核屬實。
六、綜上所述，本件異議人於上揭時、地，持逾期之駕駛執照駕
    車，並駕駛汽車肇事致人受傷逃逸，而於接獲前揭違規通知
    單後，提出申訴陳述不服舉發，逾期未於應到案日期（即94
    年8 月20日）前到案，裁決機關認無理由，而依前揭裁處時
    即修正前交通管理處罰條例第22條第1 項第6 款、第62條第
    1 項、第67條第1 項等規定，裁處異議人罰鍰新臺幣3600元
    、吊銷駕駛執照、終生禁考，經核並無違法之處，異議意旨
    求為撤銷原裁決，非有理由，應予駁回。
據上論斷，應依道路交通管理處罰條例第87條第2 項、道路交通
案件處理辦法第19條，裁定如主文。
中　　華　　民　　國　　96　　年　　8 　　月　　27　　日
                        交通法庭法  官  王  美  玲
以上正本證明與原本無異。
如不服本裁定，應於裁定送達後5日內向本院提出抗告狀。
                                書記官  吳  玉  蘭
中　　華　　民　　國　　96　　年　　8 　　月　　27　　日
